【裁判字號】    97,上易,920
【裁判日期】    971223
【裁判案由】    侵權行為損害賠償
【裁判全文】
臺灣高等法院民事判決                 97年度上易字第920號
上  訴  人  甲○○
被  上訴人  乙○○
上列當事人間請求侵權行為損害賠償事件，上訴人對於中華民國
97年9月11日臺灣臺北地方法院97年度訴字第5232號第一審判決
提起上訴，本院於97年12月9日言詞辯論終結，判決如下：
    主  文
上訴駁回。
第二審訴訟費用由上訴人負擔。
    事實及理由
一、本件上訴人主張：伊於民國（下同）95年5月12日在臺北市
    之張菊芳律師事務所，遭被上訴人毆打致前胸挫傷，依侵權
    行為法律關係，向台灣板橋地方法院起訴，聲明被上訴人應
    賠償損害新臺幣（下同）60萬元，嗣經台灣板橋地方法院裁
    定移送原法院審理，求為命被上訴人應給付60萬元之判決。
二、被上訴人則以：上訴人於95年5月12日與伊胞姊即訴外人鄭
    彩鑾在台北市之張菊芳律師事務所簽立離婚協議書時，伊固
    與上訴人發生口角，然並未毆打上訴人，自無侵權行為可言
    ，且上訴人之侵權行為損害賠償請求權業已罹於時效而消滅
    等語置辯，並聲明駁回上訴人之訴。
三、本件原審判決駁回上訴人之請求，上訴人不服提起上訴，並
    於本院聲明：(一)、原判決廢棄。(二)、被上訴人應給付上訴人
    60萬元。被上訴人則於本院答辯聲明：上訴駁回。
四、查上訴人主張其遭被上訴人毆打成傷，得依侵權行為法律關
    係，請求被上訴人賠償其所受損害60萬元等情，為被上訴人
    所否認，並以前開情詞置辯。是本件之重要爭點厥為上訴人
    主張侵權行為之請求權是否已罹於時效而消滅？如請求權時
    效未消滅，上訴人之請求有無理由？茲分述如下：
(一)、按因侵權行為所生之損害賠償請求權，自請求權人知有損害
    及賠償義務人時起，2年間不行使而消滅。自有侵權行為時
    起，逾10年者亦同，民法第197條定有明文。
(二)、查本件上訴人係主張被上訴人於95年5月12日在台北市之張
    菊芳律師事務所對伊為傷害行為，伊於同年月13日至中英醫
    院門診就醫，並提出中英醫院甲種診斷證明書、照片為證（
    見台灣板橋地方法院97年度訴字第1097號卷第17、18頁）。
    則依上訴人之主張，其於95年5月12日即已知悉被上訴人之
    傷害行為，對該侵權行為所造成之損害及賠償義務人當已知
    悉。揆諸前揭說明，其侵權行為損害賠償請求權之消滅時效
    應自95年5月12日起算2年，而上訴人遲至97年5月16日始提
    起本訴，有蓋於起訴狀之台灣板橋地方法院第二辦公大樓收
    狀戳章日期可稽（見台灣板橋地方法院97年度訴字第1037號
    卷第4頁），足見上訴人起訴時，其侵權行為損害賠償請求
    權顯已逾2年時效而消滅。
(三)、上訴人雖主張伊已於97年1月及3月分別向臺灣板橋地方法院
    及原法院控告被上訴人傷害，被上訴人經法院傳喚均未出庭
    云云，並提出臺灣板橋地方法院96年度重訴字第233號、原
    法院97年度重上字第74號民事判決為據（見原審卷第16至23
    頁）。惟按「消滅時效，因左列事由而中斷：一、請求。二
    、承認。三、起訴。左列事項，與起訴有同一效力：一、依
    督促程序，聲請發支付命令。二、聲請調解或提付仲裁。三
    、申報和解債權或破產債權。四、告知訴訟。五、開始執行
    行為或聲請強制執行。」，民法第129條定有明文。而本件
    上訴人所提上開民事判決乃其與訴外人鄭彩鑾間請求履行協
    議等事件之爭訟，殊與被上訴人之本件請求無關；且上訴人
    於該事件中僅主張伊因於95年5月遭被上訴人毆打，被迫與
    鄭彩鑾簽立離婚協議書，並代償鄭彩鑾於板橋房地之抵押貸
    款，伊已依法撤銷上開意思表示等情，難謂有何基於侵權行
    為法律關係向被上訴人請求損害賠償之意思表示，自無時效
    中斷可言。此外，上訴人並未舉證證明有何其他中斷消滅時
    效之事由，則其侵權行為損害賠償請求權確已逾2年時效而
    消滅甚明。
五、綜上所述，上訴人主張被上訴人有傷害之行為，應負侵權行
    為損害賠償責任等情，縱然屬實，其請求權既已罹於2年時
    效而消滅，則被上訴人為時效抗辯，即有理由，是其聲請傳
    訊證人鄭彩鑾、張菊芳、鄭煌墻，自無必要。從而上訴人依
    侵權行為法律關係，請求被上訴人給付60萬元，洵非正當，
    不應准許。原審為上訴人敗訴判決，核無不合，上訴意旨指
    摘原判決不當，求予廢棄改判，為無理由，應予駁回上訴。
    又本件為判決基礎之事證已臻明確，兩造所提其餘攻擊、防
    禦方法與證據，經審酌後認不影響前開判決結果，爰不再一
    一論述，併此敘明。
據上論結，本件上訴為無理由，依民事訴訟法第449條第1項、第
78條，判決如主文。
中    華    民    國    97    年    12    月    23    日
                    民事第十庭
                        審判長法  官  黃豐澤
                              法  官  蕭艿菁
                              法  官  林麗玲
正本係照原本作成。
不得上訴。
中    華    民    國    97    年    12    月    23    日
                              書記官  李明昇


司法院資訊處製作；財團法人民間司法改革基金會備份。
